臺灣高等法院臺中分院刑事判決
111年度上易字第910號
上  訴  人  臺灣南投地方檢察署檢察官 
被      告  陳裕成
上列上訴人因被告竊盜案件，不服臺灣南投地方法院111年度易
字第72號，中華民國111年8月4日第一審判決（起訴案號：臺灣
南投地方檢察署110年度偵字第5730號），提起上訴，本院判決
如下：
    主  文
原判決除「附表編號1所示之沒收」部分外均撤銷。
上開撤銷部分，陳裕成犯如附表編號1「宣告刑及沒收」欄所示
之罪，處如該欄所示之刑。又犯如附表編號2「宣告刑及沒收」
欄所示之罪，處如該欄所示之刑及沒收。有期徒刑部分應執行有
期徒刑壹年貳月。
其餘上訴（附表編號1所示之沒收）駁回。
　　犯罪事實
一、陳裕成意圖為自己不法所有，基於加重竊盜之犯意，分別為
    下列之犯行：
　㈠於民國（下同）110年8月2日上午11時11分許，至陳○位在南
    投縣○○鎮○○巷00號處所，開啟未上鎖之房門侵入後，徒手竊
    取置陳○所有之高粱酒10瓶、洋酒8瓶及安全帽1頂得逞。
　㈡於110年9月28日上午11時前某時許，至劉○○位在南投縣○○鎮○
    ○路0段000巷00號住所，自未上鎖之窗戶踰越攀爬入內後，
    徒手竊取洋酒9瓶、switch遊戲機1台、3張遊戲卡得逞。
二、案經南投縣政府警察局竹山分局報告臺灣南投地方檢察署檢
    察官偵查起訴。
    理  由
一、關於證據能力之說明：
  ㈠、被告以外之人於審判外之言詞或書面陳述，除法律有規定
      者外，不得作為證據；又被告以外之人於審判外之陳述，
      雖不符合同法第159條之1至第159條之4之規定，但經當事
      人於審判程序同意作為證據，法院審酌該言詞陳述或書面
      陳述作成時之情況，認為適當者，亦得為證據。當事人、
      代理人或辯護人於法院調查證據時，知有第159條第1項不
      得為證據之情形，而未於言詞辯論終結前聲明異議者，視
      為有前項之同意，刑事訴訟法第159條第1項及第159條之5
      分別定有明文。本案以下採為判決基礎之證據，其性質屬
      被告以外之人於審判外之陳述而屬傳聞證據者，檢察官、
      被告陳裕成及辯護人於本院準備程序及審判程序，均表示
      沒有意見等語，且未於言詞辯論終結前聲明異議，本院審
      酌上開傳聞證據作成時之情況，核無違法取證及證明力明
      顯過低之瑕疵，為證明犯罪事實所必要，亦認為以之作為
      證據為適當，得逕依上述規定作為證據。
　㈡、本判決以下引用之非供述證據，無刑事訴訟法第159條第1
      項規定傳聞法則之適用，經本院於審判時依法踐行調查證
      據程序，與本案待證事實具有自然之關聯性，且無證據證
      明係公務員違法所取得，依法自得作為證據。
二、認定犯罪事實所憑之證據及理由：
    訊據被告陳裕成對其於上述犯罪事實欄一㈠、㈡所示時、地開
    啟未上鎖之房門侵入住宅竊盜，並竊取上述物品，除否認竊
    取被害人劉○○住處之switch遊戲機1台、3張遊戲卡片之外，
    其餘均坦承不諱，核與被害人即證人(下稱被害人）陳○、劉
    ○○於警詢及原審審理時證述大致相符，並有監視器畫面截圖
    及現場照片、陳裕成手寫竊得物品1紙、車輛詳細資料報表
    在卷可證。被告雖否認有竊取被害人劉○○之switch遊戲機1
    台、3張遊戲卡片等物，惟此部分業經被害人劉○○於原審審
    理時證述在卷（原審卷第92頁），並經其於警詢時詳細說明
    該遊戲機之卡號、序號（警卷第16頁），指出機台放置位置
    （見警卷第26頁之現場照片），顯見被害人劉○○有保留該物
    品之詳細資料，對於失竊物品之記憶應無錯誤 ，是認被告
    應有竊取上述遊戲機及遊戲卡，被告空言否認其未偷竊云云
    ，並無可採，其餘部分被告之自白與證據相符，堪以採信。
    綜上，本案事證明確，被告犯行堪以認定，應依法論科。
三、論罪科刑：
  ㈠、核被告就犯罪事實一、㈠所為，係犯刑法第321條第1項第1
      款之侵入住宅竊盜罪；如犯罪事實一、㈡所為，係犯刑法
      第321條第1項第1款、第2款之踰越門窗侵入住宅竊盜罪。
  ㈡、又被告於同一住所內竊取不同財物之行為，係於密切接近
      之時間及地點實施，侵害同一財產管領權之法益，各行為
      之獨立性極為薄弱，且係分別出於同一之目的，依一般社
      會健全觀念，難以強行分別，應視為數個舉動的接續施行
      ，合為包括之一行為予以評價，屬接續犯，應論以一罪。
      另被告所為上開犯行，犯意各別，行為互殊，應予分論併
      罰。
四、不另為無罪諭知部分：
    起訴意旨雖認被告犯罪事實欄一、㈠及㈡所示之時、地，除竊
    取上開財物外，另有竊得被害人陳○所有新臺幣（下同）13
    萬4000元、美金600元、定存單、金手鍊1條、集郵冊1本及1
    6罐酒類、被害人劉○○所有零錢共2000元、洋酒1瓶等物，惟
    經被告所否認。查被害人陳○於警詢、原審審理時證稱：我
    回去3次才發現我東西被偷，第1次跟第2次確實有如警詢所
    述遭竊那些東西，第2次我才發現有手鍊這些東西不見；沒
    有人知道我家遭竊前有放現金13萬4000元、美金600元、定
    存單、金手鍊1條、集郵冊1本、34罐酒類及安全帽1頂等語
    （原審卷第86至89頁），被害人劉○○於警詢及原審審理時證
    稱：我倉庫的鑰匙都放在抽屜裡面，有一天要去找鑰匙，發
    現鑰匙不見了，問我太太有沒有拿鑰匙，我太太說沒有，才
    發現有些東西不見才報警；我沒有遭竊物品的購買證明及資
    料；遭竊前只有我太太知道我家放現金2000元、酒10餘瓶等
    物品等語（原審卷第90至94頁）。是起訴意旨此部分所憑，
    僅有被害人陳○及劉○○之上開單一證述，不足以充分佐證被
    害人陳○及劉○○確另遭竊取上開物品，是其指述既無其他補
    強證據，本於事證有疑，利歸被告被告之原則，應認被告僅
    竊得被害人陳○所有高粱酒10瓶、洋酒8瓶及安全帽1頂，及
    被害人劉○○所有洋酒9瓶、switch遊戲機1台、3張遊戲卡片
    等物。上述無法證明之部分與被告前開有罪部分，有實質上
    一罪之關係，爰不另為無罪之諭知。　　
五、本件上訴有無理由之說明：
　㈠、檢察官上訴理由略以：原審判決認定被告所竊盜的財物，
      是以被告自己所承認其偷竊的物品為準，而不是以被害人
      陳述失竊的物品為準，認此部分認定有誤，應採信被害人
      之證詞。且原審就被告兩次犯行各量處法定最輕本刑6月
      ，未考量被告的素行非佳，則有量刑過輕之情，為此請求
      撤銷改判。　
　㈡、原審認被告罪證明確，而予以論罪科刑，固非無見。惟查
      ：⑴被告有竊取switch遊戲機1台、3張遊戲卡片等物，已
      如前述，原審未認定此部分亦屬被告竊取之財物範圍，而
      就此部分為不另為無罪之諭知，且未就此部分犯罪所得諭
      知沒收，尚有未洽。⑵被告僅坦承部分犯行，犯後態度難
      謂良好，又未與被害人陳○、劉○○達成和解，原審量處最
      低法定刑，容有未當。檢察官以原審量刑過輕，而指摘原
      判決不當一節，為有理由，爰就附表編號1所示罪刑、附
      表編號2所示罪刑及沒收，均予以撤銷改判。
　㈢、至於檢察官上訴意旨認被告竊取之財物尚包括上述「四」
      所示不另為無罪諭知之物品，則有未洽，已如前述。原審
      認定被告竊取陳○之財物僅有「高粱酒10瓶、洋酒8瓶及安
      全帽1頂」等物，核無違誤，則原審基此認定而就附表編
      號1所示未扣案之犯罪所得宣告沒收，及於全部或一部不
      能沒收或不宜執行沒收時，追徵其價額，洵屬有據，此部
      分上訴意旨為無理由，應予駁回。
六、量刑：
　　爰以行為人之責任為基礎，審酌被告年值青壯，具有勞動能
    力，不思以正途獲取財物，竟以不正方法多次竊取他人之財
    物，破壞他人對於財產權之支配，致被害人等均受有財產上
    之損害，行為實不可取，惟念其竊取之手段尚稱平和，兼衡
    其自述專科畢業之智識程度、家庭經濟狀況勉持之生活狀況
    （原審卷第101頁），及其犯罪動機、目的及所竊取財物之
    價值，犯後坦承部分犯行，並未承認全部犯行，又尚未與被
    害人等和解或賠償其等損害等一切情狀，分別量處如附表編
    號1、2「論罪科刑及沒收」欄所示之刑，並審酌各行為彼此
    間之關聯性，本案數犯行之時間、空間、所侵害的法益不同
    、數罪對法益侵害之加重效應等情狀綜合判斷，定其應執行
    之刑如主文第2項所示。　
七、沒收部分：
　㈠、附表一編號1之部分維持原判決之沒收宣告，並駁回上訴（
      如前述）。
　㈡、附表一編號2之部分：
　　　被告竊得被害人劉○○所有洋酒9瓶、switch遊戲機1台、3
      張遊戲卡片等物，均為其犯本案之所得，且為其所實際支
      配，雖均未扣案，亦應依刑法第38條之1第1項前段、第3
      項之規定宣告沒收，並於全部或一部不能沒收或不宜執行
      沒收時，追徵其價額。
據上論結，應依刑事訴訟法第369條第1項前段、第364條、第299
條第1項前段，判決如主文。
本案經檢察官張姿倩提起公訴，檢察官黃淑美提起上訴，檢察官
郭靜文到庭執行職務。
中　　華　　民　　國　　111 　年　　12　　月　　15　　日
            刑事第二庭   審判長法　官　何  志  通
                               法　官  石  馨  文
                               法　官  黃  玉  齡
以上正本證明與原本無異。
不得上訴。 
                               書記官  李  妍  嬅
　　　　　　　　　　　　　　　 
中　　華　　民　　國　　111 　年　　12　　月　　16　　日
附錄本案論罪科刑法條全文：
附表
編號 犯罪事實 宣告刑及沒收 1 犯罪事實欄一、㈠ 【撤銷改判部分】 陳裕成犯侵入住宅竊盜罪，處有期徒刑玖月。 【上訴駁回部分】 未扣案之犯罪所得高粱酒拾瓶、洋酒捌瓶及安全帽壹頂均沒收，於全部或一部不能沒收或不宜執行沒收時，追徵其價額。 2 犯罪事實欄一、㈡ 【撤銷改判部分】 陳裕成犯踰越門窗侵入住宅竊盜罪，處有期徒刑玖月。未扣案之犯罪所得洋酒玖瓶、switch遊戲機壹台、遊戲卡參張均沒收，於全部或一部不能沒收或不宜執行沒收時，追徵其價額